【裁判字號】    98,易,686
【裁判日期】    981225
【裁判案由】    竊盜
【裁判全文】
臺灣嘉義地方法院刑事判決               98年度易字第686號
公  訴  人  臺灣嘉義地方法院檢察署檢察官
被      告  乙○○
上列被告因竊盜案件，經檢察官提起公訴（98年度偵字第8651號
），被告於本院行準備程序時就犯罪事實為有罪之陳述，經本院
改依簡式審判程序審理，判決如下：
    主  文
乙○○犯竊盜罪，累犯，處有期徒刑月；又犯攜帶兇器竊盜罪
，累犯，處有期徒刑柒月，扣案之老虎鉗壹支沒收之。應執行有
期徒刑捌月，扣案之老虎鉗壹支沒收之。
    犯 罪 事 實
一、乙○○曾因竊盜案件，經臺灣雲林地方法院以97年度六簡字
    第109號判處有期徒刑3月，嗣經該院以97年度簡上字第50號
    上訴駁回確定，於民國98年2月9日易科罰金執行完畢。復意
    圖為自己不法之所有，（一）於98年11月5日10時20分許，
    在林務局嘉義林區管理處（下稱林務局）所屬位於嘉義市○
    ○街7號之房屋外，徒手竊取安裝在該屋外之水龍頭1個；（
    二）得手後，再步行至嘉義市○○街9號，同為林務局所屬
    之房屋外，以隨手撿拾客觀上足供兇器使用之榔頭1支做為
    工具，敲斷該屋外安裝之水龍頭1個，接續進入門未鎖緊之
    嘉義市○○街9號屋內，持其所有客觀上可供兇器使用之老
    虎鉗1支做為工具，直接轉開屋內安裝之水龍頭1個。得手後
    ，乙○○將前揭竊得之3個水龍頭藏放在衣服口袋內，正欲
    離去之際，因形跡可疑，經警臨檢盤查而循線查獲，並扣得
    乙○○所有供行竊所用之老虎鉗1支及現場撿拾供行竊之榔
    頭1支。
二、案經嘉義市政府警察局第二分局報告臺灣嘉義地方法院檢察
    署檢察官偵查起訴。
    理  由
一、本件被告乙○○所犯非死刑、無期徒刑、最輕本刑為3 年以
    上有期徒刑之罪，或高等法院管轄第一審案件，其於準備程
    序進行中，就被訴事實為有罪之陳述，經本院告知簡式審判
    程序之旨，並聽取檢察官及被告之意見後，裁定進行簡式審
    判程序。
二、上開犯罪事實迭據被告於警詢、偵訊及本院審理時坦承不諱
    ，核與證人即林務局秘書室課員甲○○於警詢之證述相符，
    復有扣押筆錄、扣押物品目錄表、扣押物品收據、贓物認領
    保管單各1 份及照片18張附警卷可稽，足認被告自白與事實
    相符。從而，本件事證明確，被告犯行堪予認定，應依法論
    科。
三、按刑法第321 條第1 項第3 款之攜帶兇器竊盜罪，係以行為
    人攜帶兇器竊盜為其加重條件，此所謂兇器，其種類並無限
    制，凡客觀上足對人之生命、身體、安全構成威脅，具有危
    險性之兇器均屬之，且祇須行竊時攜帶此種具有危險性之兇
    器為已足，並不以攜帶之初有行兇之意圖為必要（最高法院
    79年臺上字第5253號判例意旨參照）。本件被告就犯罪事實
    一（二）行竊時所攜帶之老虎鉗1 支及撿拾之榔頭1 支，均
    係鐵製之物品，質地堅硬，有扣案之上開物品及照片可證，
    並經被告持以行竊，且用於毀損、旋轉鐵製之水龍頭設備，
    有現場照片在卷可稽，堪認客觀上為足以殺傷人生命、身體
    之器械，顯為具有危險性之兇器。核被告犯罪事實一（一）
    所為，係犯刑法第320 條第1 項之竊盜罪。就犯罪事實一（
    二）所為，係犯刑法第321 條第1 項第3 款之攜帶兇器竊盜
    罪。被告於犯罪事實一（二）同一時地竊取嘉義市○○街9
    號屋內、外之水龍頭各1 支，係於密接時間、地點，竊取同
    一被害人之多項物品，侵害同一被害人之財產監督權，各行
    為之獨立性極為薄弱，應視為數個舉動之接續犯行，為接續
    犯。被告所犯上開2 罪，犯意各別，行為互殊，應予分論併
    罰。又被告前有犯罪事實欄所述之前科，甫於98年2 月9 日
    因徒刑易科罰金執行完畢，有臺灣高等法院被告前案紀錄表
    1 份在卷可參，其於受有期徒刑之執行完畢後5 年內故意再
    犯本件有期徒刑以上之刑之各罪，均為累犯，應依刑法第47
    條第1 項規定，各加重其刑。
四、爰審酌被告國小肄業之智識程度，不思勞動獲取報酬，竊取
    他人之財物，並不足取；惟其犯後坦承犯行，態度尚可，所
    竊取之財物為水龍頭3 支，價值約新臺幣100 元（見警卷第
    11頁），價值甚微，及其嘉義市○區○○里○○鄰○○街82巷
    14號住處甫失火燒燬，有卷附照片可證（見警卷第28頁），
    家境貧寒，經濟狀況不佳等一切情狀，就所犯上開2 罪，分
    別量處如主文所示之刑，並定其應執行之刑。扣案之老虎鉗
    1 支為被告所有供犯罪所用，業經其陳述在卷，爰依刑法第
    38條第1 項第2 款宣告沒收之。至扣案之榔頭1 支，為被告
    在現場撿拾，既非被告所有，爰不另為沒收之諭知，附此敘
    明。
據上論斷，應依刑事訴訟法第273條之1第1項、第299條第1項前
段，刑法第320 條第1 項、第321 條第1 項第3 款、第47條第1
項、第38條第1 項第2 款、第51條第5 款，刑法施行法第1 條之
1第1項、第2 項前段，判決如主文。
本案經檢察官曹合一到庭執行職務。
中    華    民    國    98    年    12    月    25    日
                  刑事第四庭    法  官  梁淑美
以上正本證明與原本無異。
如不服本判決應於收受判決後10日內向本院提出上訴書狀，並應
敘述具體理由；其未敘述上訴理由者，應於上訴期間屆滿後20日
內向本院補提理由書（均須按他造當事人之人數附繕本）「切勿
逕送上級法院」。告訴人或被害人如對於本判決不服者，應具備
理由請求檢察官上訴，其上訴期間之計算係以檢察官收受判決正
本之日期為準。
中    華    民    國    98    年    12    月    25    日
                                書記官  林金福
附錄論罪法條全文：
刑法第320條第1項
意圖為自己或第三人不法之所有，而竊取他人之動產者，為竊盜
罪，處5年以下有期徒刑、拘役或5百元以下罰金。
中華民國刑法第321條
犯竊盜罪而有左列情形之一者，處6月以上、5年以下有期徒刑：
一、於夜間侵入住宅或有人居住之建築物、船艦或隱匿其內而犯
    之者。
二、毀越門扇、牆垣或其他安全設備而犯之者。
三、攜帶兇器而犯之者。
四、結夥三人以上而犯之者。
五、乘火災、水災或其他災害之際而犯之者。
六、在車站或埠頭而犯之者。
前項之未遂犯罰之。

司法院資訊處製作；財團法人民間司法改革基金會備份。
